# 请教陈老师关于非同一控制下形成的子公司，后期进行内部划转的相关处理

提问人：tqy_cpa 时间：2011-05-20 16:34:03
请教一下： 2008 年A企业收购外部B企业，形成非同一控制下企业合并，报表日A公司拿B公司公允价值报表编制合并报表； 2010 年A企业将B企业，按照协议价转让给了同一控制下的C企业，请问C企业在报表日编制合并报表时是否还继续使用B企业的公允价值报表进行编制还是使用B企业自身的账面价值报表？

回答人：chenyiwei
赞同沙发意见。对于这一点，财政部会计司有关人士在很多培训等公开场合已经表达过多次。